【裁判字號】    92,簡上,145
【裁判日期】    921225
【裁判案由】    竊盜
【裁判全文】
臺灣板橋地方法院刑事判決                        九十二年度簡上字第一四五號
    上  訴  人  臺灣板橋地方法院檢察署檢察官
    被      告  甲○○
右列上訴人因被告竊盜案件，不服本院板橋簡易庭九十一年度板簡字第一九五五號中
華民國九十二年一月八日第一審判決（聲請簡易判決處刑案號：九十一年度偵字第一
七八六八號），提起上訴，暨檢察官移
年度偵字第二五○四八號、九十二年度偵字第三二三四號、第一三四五五號、第一四
九五六號），本院管轄之第二審合議庭判決如左：
    主  文
原判決撤銷。
甲○○連續竊盜，處有期徒刑陸月，如易科罰金以佰元折算壹日。扣案之機車鑰匙
壹把沒收。
    事  實
一、甲○○前曾於民國九十年間因竊盜案件，經臺灣臺北地方法院判處拘役五十日確
    定，甫於九十一年四月二日易科罰金執行完畢（未構成累犯），詎其猶不知悔改
    ，復基於意圖為自己不法所有之概括犯意，連續於：
    (一)九十一年八月十五日上午八時十分許，在其工作之臺北縣新店市○○路一○九
      號己○○、丙○○夫妻經營之「口福自助餐店」內，擦拭店內桌椅時，趁無人
      注意之際，竊取己○○置於櫃檯下之皮包內現金新臺幣（下同）二萬零六百元
      ，適為在廚房工作之丙○○自出菜窗口望見發覺有異，正欲出來質問，其已趁
      隙藉詞離去逃逸，經己○○清點皮包內財物，查悉上情後報警處理，嗣其於同
      年十月三日晚上十一時許，在其臺北縣新店市○○路一三三巷十五弄十四號三
      樓住處為警查獲；
    (二)九十一年八月三十日下午四時三十分許，在臺北縣中和市○○街三三八號前，
      見楊韶綺所有供其妹庚○○騎用之車號ＣＨＰ－二二一號重型機車停放路側，
      機車鑰匙未拔取，即趁無人注意之際，以原機車鑰匙啟動竊取，得手後供己代
      步使用，嗣其於同年九月十一日下午六時許，騎乘上開竊得機車，行經臺北縣
      新店市○○路○段二三四號前為警查獲，而查悉上情；
    (三)九十二年六月六日上午九時許，在臺北縣新店市○○路與民權路口，見賴素珍
      所有由其子辛○○騎用之車號ＸＲＨ－四二八號重型機車停放路側，即趁無人
      注意之際，持其之前在臺北縣新店市○○路上所拾獲之機車鑰匙一把（留落該
      處原因不明），插入鑰匙孔啟動竊取，得手後供己平日騎用；
    (四)九十二年六月九日上午十一時五十五分許，騎乘上開竊得之車號ＸＲＨ－四二
      八號重型機車，行經臺北縣新店市○○路十四號前，見郵差戊○○騎乘載有郵
      件之機車停放路側，即趁戊○○投遞郵件時未注意之際，竊取置放於機車置物
      箱內之郵件二十件，得手後旋騎乘上開竊得機車逃逸，惟為戊○○發覺尾隨追
      捕，適有巡邏警員行經加以圍捕，追至臺北縣新店市○○路二巷底，終將其查
      獲，當場起獲上開竊得之郵件，並因扣得上開竊得機車及竊車使用之機車鑰匙
      ，而查悉其上開竊取機車之情；
    (五)九十二年六月二十一日晚上七時二十分許，在臺北縣新店市○○路與中正路口
      ，見彭天佑所駕車號ＹＹ－二九三九號自用小客車停靠路側，車窗未關，即趁
      人不注意之際，自車窗外伸手竊取該車內乘客丁○○所有皮包一只（內有行動
      電話二支、皮夾二只及其內之現金三千元、現金卡、提款卡各四張、信用卡七
      張、身分證、駕駛執照各一張等財物），得手後欲離去之際，旋為彭天佑發覺
      追至臺北縣新店市○○路二四一號與二四三號間之樓梯間攔獲，報警處理，當
      場起獲上開竊得之皮包及其內財物。
二、案經臺北市政府警察局中正第一分局移送臺灣板橋地方法院檢察署檢察官偵查後
    聲請簡易判決處刑及丁○○訴由臺北縣政府警察局新店分局報請臺灣臺北地方法
    院檢察署檢察官移送併案審理。
    理  由
一、訊據被告甲○○對於右揭(二)(三)(四)(五)所示犯罪事實均供認不諱，核與告訴人丁○○
    、被害人庚○○、辛○○、戊○○、證人彭天佑等於警詢、偵查中指述證稱之上
    開失竊被害情節相符，且有贓物領據四紙、車輛竊盜、車牌失竊資料個別查詢表
    一紙、贓證物照片等附卷及機車鑰匙一把扣案可資佐證。至被告雖矢口否認有右
    揭(一)所示竊盜犯罪事實，辯稱：伊並無在店內櫃臺竊取老闆娘皮包內之現金，當
    天伊離開店裡，係因之前曾被車撞到身體不適，才向師傅請假離去回家，之後因
    伊一直感覺不適，才未再去工作云云，然被告於上揭時地竊取被害人己○○置於
    店內櫃臺之皮包內現金二萬零六百元之情，業據證人丙○○迭於警詢、偵審中結
    證指述綦詳（見臺灣臺北地方法院檢察署九十一年度偵字第二五○四八號偵查卷
    十二頁至十六頁、四十五頁、四十六頁、本院九十二年十二月十一日審判筆錄）
    ，核與被害人己○○指述其皮包內現金失竊情節相符，且衡諸被告至該自助餐店
    工作僅半月餘，與被害人己○○、證人丙○○間亦無何怨隙可言，其等顯無誣陷
    被告之必要，況觀諸被告於當日開始工作未久即以身體不適告假離去，其後復未
    再返回向雇主敘明離職與否，即失聯無蹤，亦顯與常情有違，是綜上所述，參互
    印證，被告上開所辯，要屬事後畏罪卸責之詞，殊無足取。從而，本件事證明確
    ，被告上揭犯行均堪認定，應予依法論科。
二、核被告甲○○上開所為，係犯刑法第三百二十條第一項之竊盜罪。其上開多次竊
    盜犯行，時間密接、所犯構成要件相同，顯係基於概括犯意反覆為之，為連續犯
    ，應以一罪論，並加重其刑。公訴意旨就移送併案審理之被告所犯竊盜部分，起
    訴事實雖未敘及，惟該部分與起訴有罪之事實有連續犯之裁判上一罪關係，應為
    起訴效力所及，本院自得併予審究，附此敘明。
三、原審以被告竊取被害人庚○○所使用之機車犯行明確，依法論罪科刑，固非無見
    。惟查被告基於概括犯意，復於右揭時地竊取己○○、辛○○、戊○○及丁○○
    所有財物，此有臺灣臺北地方法院檢察署檢察官移送併案審理之九十一年度偵字
    第二五○四八號、九十二年度偵字第三二三四號、第一三四五五號、第一四九五
    六號號等偵查卷可按，並經上述理由敘明無誤，原審就此與起訴有罪部分有連續
    犯裁判上一罪關係之併案部分，未及審究，公訴人上訴指為不當，應認為有理由
    。爰將原判決撤銷，由本院管轄第二審之合議庭審酌被告素行、犯罪動機、方法
    、對告訴人、被害人所生危害、犯罪後之態度等一切情狀，量處如主文所示之刑
    並諭知易科罰金之折算標準，以資懲儆。扣案之機車鑰匙一支，係被告所有供犯
    罪所用之物，已據其供明在卷，爰併予宣告沒收。
四、又臺灣臺北地方法院檢察署九十二年度偵字第一三四五五號移送併案意旨另謂：
    被告甲○○上揭時地竊取辛○○上開機車後，復於同年月九日上午十一時三十八
    分許，騎乘上開竊得機車，在臺北縣新店市○○路一六九號前，搶奪乙○○腳踏
    車前置物籃內之皮包一只（內有健保卡、大鵬華城社區卡、悠遊卡及郵局金融卡
    各一張、手錶、現金五十元），因認被告另涉犯有刑法第三百二十五條第一項之
    搶奪罪嫌，而與被告上開所犯竊盜機車罪嫌，有牽連犯之裁判上一罪關係，爰移
    送併案審理云云。經查，被告對於上揭搶奪之犯罪事實固亦坦承不諱，罪行明確
    ，然被告於本院審理時供稱：伊竊取辛○○上開機車，係為供己代步使用，之後
    伊騎該機車看到被害人乙○○皮包，才臨時起意去行搶等語（見本院九十二年十
    二月十一日審判筆錄），是徵諸被告上開供述，足見被告竊取被害人辛○○上開
    機車一節，顯與其後搶奪被害人乙○○皮包財物一節之間，並無何方法結果之牽
    連犯意可言，要難謂有何裁判上一罪關係，自非本件起訴效力所及，其此搶奪犯
    行部分，復未經起訴，本院自無從審究，爰應移還檢察官續行偵辦處理，併此敘
    明。
據上論斷，應依刑事訴訟法四百五十五條之一第一項、第三項、第三百六十九條第一
項前段、第三百六十四條、第二百九十九條第一項前段，刑法第五十六條、第三百二
十條第一項、第四十一條第一項前段、第三十八條第一項第二款，罰金罰鍰提高標準
條例第一條前段、第二條，判決如主文。
本案經檢察官徐名駒到庭執行職務
中      華      民      國    九十二    年     十二     月    二十五    日
                                    臺灣板橋地方法院刑事第十庭
                                        審判長法  官  徐  蘭  萍
                                              法  官  林  淑  婷
                                              法  官  彭  全  曄
右正本證明與原本無異
本件不得上訴
                                              書記官  梁  宜  庭
中      華      民      國    九十二    年     十二     月    二十九    日
附錄本案論罪科刑法條全文：
刑法第三百二十條
意圖為自己或第三人不法之所有，而竊取他人之動產者，為竊盜罪，處五年以下有期
徒刑、拘役或五百元以下罰金。
意圖為自己或第三人不法利益，而竊佔他人之不動產者，依前項之規定處斷。
前二項之未遂犯罰之。


司法院資訊處製作；財團法人民間司法改革基金會備份。
